臺灣士林地方法院小額民事判決
110年度湖小字第1321號
原      告  王惠芳  
被      告  葉靜儒  


訴訟代理人  陳又新律師
            張家瑋律師
            宋建誼律師
上列當事人間請求損害賠償事件，經本院刑事庭裁定（110年度
審附民字第240號）移送前來，本院於民國110年11月1日言詞辯
論終結，判決如下：
    主  文
被告應給付原告新臺幣59,978元，及自民國110年6月1日起至清
償日止，按週年利率5%計算之利息。
原告其餘之訴駁回。
本判決原告勝訴部分得假執行。
    事實及理由
一、原告主張：被告於民國109年11月6日18時30分許，在臺北市
    ○○區○○街00號全家超商，依真實姓名年籍不詳綽號「曉詞」
    之詐騙集團成員指示，將其申用之元大商業銀行（下稱元大
    銀行）帳號000-00000000000000號（下稱系爭帳戶）之提款
    卡密碼變更為「112288」後，再以出租帳戶10天為新臺幣（
    下同）11,000元之代價，寄送系爭帳戶之提款卡予該詐騙集
    團所屬之真實姓名不詳自稱「陳長逸」之成年男子，用以供
    該人等所屬之詐騙集團詐騙他人財物使用。嗣該詐騙集團成
    員取得系爭帳戶之後，於109年11月8日22時15分、25分許，
    佯裝係販售旅遊券業者，謊稱原告之前購買我愛墾丁旅遊券
    ，因公司系統有問題，需操作提款機以解除云云，致原告陷
    於錯誤，分別轉匯合計67,014元至指定之帳戶，隨即遭該詐
    騙集團成員提領一空，原告因此受有67,014元之損害。爰依
    侵權行為之法律關係提起本件訴訟等語。並聲明：被告應給
    付原告67,014元，及自起訴狀繕本送達翌日起至清償日止，
    按週年利率5%計算之利息。
二、被告則以：實際上被告在刑事案件中，也是受詐騙而提供存
    摺予他人，被告願承擔法律責任。目前被告之財務狀況有困
    難等語，以資抗辯。
三、本院之判斷：
（一）按因故意或過失，不法侵害他人之權利者，負損害賠償責
      任。故意以背於善良風俗之方法，加損害於他人者亦同。
      數人共同不法侵害他人之權利者，連帶負損害賠償責任，
      造意人及幫助人，視為共同行為人。民法第184條第1項、
      第185條分別定有明文。而民法第185條第1項前段所謂之
      數人共同不法侵害他人之權利，係指數人所為之不法加害
      行為，具有客觀之共同關聯性（即所謂「行為關連共同」
      ），且均具備侵權行為之要件而言（最高法院66年台上字
      第2115號判例要旨參照）。是各行為人若皆有侵害被害人
      權利或利益之不法行為，並致生損害，又各行為人主觀上
      有故意或過失，且其加害行為與被害人所受損害間具有相
      當因果關係時，各行為人即應對被害者負擔連帶損害賠償
      責任，不以加害人間有犯意聯絡為必要。
（二）經查，原告主張之上開事實，有本院110年度審金訴字第1
      32號刑事判決可佐，另經本院調閱該案刑事卷宗內證據資
      料核閱後，堪信為真實。因被告出租系爭帳戶之行為，係
      造成原告受到財產上損害之加害行為之一，與本案詐欺集
      團成員對原告所為之詐欺行為間，有客觀上之行為關聯共
      同存在，故被告與本案詐欺集團成員之行為對原告而言即
      構成共同侵權行為，被告自應與本案詐欺集團成員就原告
      所受損害負連帶損害賠償責任，不以其是否與詐欺集團間
      有犯意聯絡為必要。至原告因被告侵權行為而匯款金額，
      依原告提出之匯款明細，其匯款至系爭帳戶之金額為59,9
      78元（即29,989＋29,989=59,978），另前揭本院刑事判決
      亦同此認定，有該案判決可佐，故原告因被告之上開行為
      所受損害金額為59,978元，原告雖主張其受有67,014元之
      損害，惟未就上開超過59,978元之部分舉證以實其說。是
      原告依侵權行為法律關係，請求被告給付59,978元部分，
      為有理由，逾此範圍，尚難准許。
（三）末按給付無確定期限者，債務人於債權人得請求給付時，
      經其催告而未為給付者，自受催告時起，負遲延責任，其
      經債權人起訴而送達訴狀，或依督促程式送達支付命令，
      或為其他相類之行為者，與催告有同一之效力。遲延之債
      務，以支付金錢為標的者，債權人得請求依法定利率計算
      之遲延利息。但約定利率較高者，仍從其約定利率。應付
      利息之債務，其利率未經約定，亦無法律可據者，週年利
      率為百分之五。民法第229條第2項、第233條第1項、第20
      3條亦分別著有明文。本件原告之請求係侵權行為損害賠
      償請求，屬給付無確定期限者，又起訴狀繕本係於110年5
      月31日送達被告（見本院110年度審附民字第240號卷第21
      頁），故原告就所得請求之金額，併請求自起訴狀繕本送
      達翌日即110年6月1日起至清償日止，按週年利率5%計算
      之利息，自屬有據。
四、從而，原告依侵權行為之法律關係，請求被告給付59,978元
    ，及自110年6月1日起至清償日止，按週年利率5%計算之利
    息部分，為有理由，應予准許。逾此範圍，則無理由，應予
    駁回。又本件係適用小額訴訟程式，所為被告敗訴之部分應
    依職權宣告假執行。
五、本件損害賠償事件乃刑事附帶民事訴訟，由本院刑事庭移送
    前來，迄本院言詞辯論終結止，當事人並無何裁判費或其他
    訴訟費用之支出，自無諭知訴訟費用負擔之必要，併此指明
    。
中　　華　　民　　國　　110 　年　　11　　月　　15　　日
                  內湖簡易庭  法  官  林銘宏
本件為正本係照原本作成。
如不服本判決，應於送達後20日內，向本院提出上訴狀並應記載
上訴理由，表明關於原判決所違背之法令及其具體內容與依訴訟
資料可認為原判決有違背法令之具體事實，如於本判決宣示後送
達前提起上訴者，應於判決送達後20日內補提上訴理由書（須附
繕本）。
中　　華　　民　　國　　110 　年　　11　　月　　15　　日
                              書記官  許秋莉